【裁判字號】    89,交易,954
【裁判日期】    900306
【裁判案由】    竊盜等
【裁判全文】
臺灣高雄地方法院刑事判決                        八十九年度交易字第九五四號
    公  訴  人  臺灣高雄地方法院檢察署檢察官
    被      告  甲○○
右列被告因竊盜等案件，經檢察官提起公訴（八十九年度偵字第一九二二三號）及移
送併為審理（八十九年度偵字第二七○六五號），本院判決如左：
    主  文
甲○○竊盜，處拘役伍拾日，如易科罰金，以佰元折算壹日；又連續服用酒類，不
能安全駕駛動力交通工具而駕駛，處有期徒刑伍月，如易科罰金，以佰元折算壹日
。
    事  實
一、甲○○前於民國七十五年十月間因犯竊盜罪，經本院以七十五年度易字第五二八
    二號判處有期徒刑七月確定，於七十六年五月十二日執行完畢（未構成累犯），
    仍不知悔改，復於八十九年四月二十七日晚上十時許，在高雄縣鳳山市○○路四
    一三號之三騎樓前，以自己所有機車鑰匙，竊得乙○○（起訴書誤載為鄭福雄所
    有）所有之車牌號碼ＹＮＭ－六一一號輕型機車（七十七年份），得手後改掛其
    母吳邱美花所有車牌號碼ＯＫＧ－一八二號之車牌，以便供己上下班代步使用。
    甲○○另行起意，並基於概括之犯意，明知服用酒類致不能安全駕駛時，即不得
    駕駛動力交通工具，於八十九年八月二十七日上午十二時許，先在高雄市○○路
    與友人飲用六瓶啤酒，繼於擴建路五十五號碼頭查驗站前路邊攤再飲用一罐啤酒
    ，甲○○於飲酒後，因受酒精之影響，其行為表現狀態已達  心、步履蹣跚、語
    無倫次、多話，已不能安全駕駛動力交通工具，竟騎乘前開竊取而來之機車，於
    當日十四時三十分許，途經高雄港第五十五號碼頭查驗站時，為警查獲，嗣經查
    獲之警員當場施以酒精測試器測試，其呼氣酒精濃度測定值高達每公升一點一九
    毫克，並因而查知其竊盜之上情。甲○○經於八十九年八月二十七日下午九時三
    十分，因獲臺灣高雄地方法院檢察署檢察官諭令以新臺幣二萬元交保在外後，仍
    復承前開犯意於八十九年十一月二十日中午某時於高雄港碼頭外，飲用啤酒二瓶
    ，亦明知其喝酒已過量，其行為表現狀態已達轉彎或變換車道未打方向燈或方向
    燈錯誤，或有駛入對向車道、單行道等異常駕駛行為、駕駛有蛇行，車身搖擺不
    定，轉彎半徑過大或過小等駕駛操控力欠佳、多話及大笑等程度，已不能安全駕
    駛動力交通工具，竟仍騎乘車牌號碼ＸＶＥ－○○一號重型機車，於翌日即二十
    一日一時八分許，途經高雄縣鳳山市○○路與五甲路口時，為警查獲，經警檢測
    其呼氣酒精濃度含量達每公升零點九八毫克。
二、案經內政部警政署高雄港務警察所移送臺灣高雄地方法院檢察署檢察官偵查起訴
    。暨台灣省高雄縣警察局移送臺灣高雄地方法院檢察署檢察官轉送本院併辦審理
    。
    理  由
一、被告確於前開時、地，竊取被害人乙○○所有車牌號碼ＹＮＭ－六一一號輕型機
    車，並於得手後，改掛其母所有車牌號碼ＯＫＧ－一八二號重型機車之車牌等事
    實，業據被告於警訊、偵查及本院審理時均坦承不諱（參內政部警政署高雄港務
    警察所警卷第三頁至第四頁、臺灣高雄地方法院檢察署八十九年度偵字第一九二
    二三號偵查卷第三頁、本院九十年二月二十日審判筆錄），核與被害人乙○○於
    警訊、本院審理時指述情節相符（參臺灣高雄地方法院檢察署八十九年度偵字第
    一九二二三號偵查卷第九頁至第十頁、本院九十年二月二十日審判筆錄），並有
    車輛竊盜、車牌失竊資料個別查詢報表－查詢車輛認可資料、車籍作業系統－查
    詢認可資料、贓物認領保管單及車輛失竊證明單各一紙在卷可證（參警卷第七頁
    、第八頁及臺灣高雄地方法院檢察署八十九年度偵字第一九二二三號偵查卷第十
    一頁），是被告竊盜犯行，事證明確，犯行已經證明。
二、右揭被告分於八十九年八月二十七日、同年十一月二十一日因醉態駕駛為警所查
    獲，並測得其呼氣酒精濃度分達每公升一點一九毫克、零點九八毫克等情，業據
    被告迭於警訊（參內政部警政署高雄港務警察所警卷第一頁至第二頁、臺灣省高
    雄縣警察局八十九年十一月二十一日警卷第三頁）、偵查（臺灣高雄地方法院檢
    察署八十九年度偵字第一九二二三號偵查卷第三頁）及本院審理（參本院九十年
    二月二十日審判筆錄）坦白承認，並有刑法第一百八十五條之三案件測試關察紀
    錄表及酒精濃度測試表各二紙在警卷可證（參內政部警政署高雄港務警察所警卷
    第五頁、第六頁；臺灣省高雄縣警察局八十九年十一月二十一日警卷第七頁、第
    八頁）。而就醫學文獻所知，酒精對人體造成之影響，於呼氣時酒精濃度達每公
    升零點二五毫克即會輕度中毒，造成輕度協調功能降低，呼氣酒精濃度達每公升
    零點五毫克時屬輕到中度中毒症狀，出現反應較慢、感覺減低、影響駕駛之狀況
    ，有行政院國軍退除役官兵輔導委員會臺北榮民總醫院八十八年八月五日（八八
    ）北總內字第二六八六八號函文可據。又參考德國及美國，對於呼氣酒精濃度達
    每公升零點五五毫克，肇事率即達一般正常人十倍之認定標準，而呼氣酒精濃度
    達每公升零點七五毫克時，肇事率達一般人二十五倍之認定標準（有臺灣高等法
    院函附台北醫學院附設醫院精神科主任蔡尚穎「酒精對人體生理與行為之影響」
    一文可據）。本案被告為警查獲作測試酒精濃度時，其吐氣所含酒精濃度之測試
    高達為每公升一點一九毫克及零點九八毫克，顯然於被告於駕車之始，其體內酒
    精濃度高於肇事後所測得之數值，依前揭說明，被告顯已達不能安全駕駛之情狀
    ，卓然甚明，本案事證已臻明確，被告醉態駕駛之犯行亦堪以認定。
三、核被告甲○○所為，係犯刑法第三百二十條第一項之竊盜罪，及同法第一百八十
    五條之三服用酒類致不能安全駕駛動力交通工具而駕駛罪。其前後二次服用酒類
    致不能安全駕駛動力交通工具罪而駕駛，時間緊接，所犯罪名同一，顯係基於概
    括之犯意，反覆為之，應依連續犯之規定論以一罪。又其所犯上開竊盜及醉態假
    駕罪二罪，犯意各別，行為互殊，犯罪構成要件亦不相同，應分論併罰。爰審酌
    被告僅為己方便，即竊取他人之機車，甚為不該，惟念其所竊取財物價值非鉅，
    又被告酒後駕車，嚴重危害其他路人交通安全，且一犯再犯，毫無悔改之心，惟
    念其犯後態度尚好等一切情狀，分別量處如主文所示之刑，並諭知易科罰金。再
    按行為後法律有變更者，適用裁判時之法律，為刑法第二條第一項前段所規定。
    而刑法第四十一條第一項已修正為所犯最重本刑為五年以下有期徒刑以下之罪，
    而受六個月以下有期徒刑或拘役之宣告，得易科罰金，並經總統於九十年一月十
    日公布，且於同年月十二日生效。是以本案被告所犯竊盜罪，其最重本刑為五年
    以下有期徒刑之罪，因被告受拘役之宣告，故依修正後刑法第四十一條第一項規
    定併諭知有期徒刑易科罰金之折算標準。末查，被告雖以其所有之機車鑰匙竊取
    被害人乙○○之機車，惟因該機車鑰匙並未扣案，為免日後執行之困難，爰不予
    宣告沒收，附此敘明。
四、被告於八十九年十一月二十一日服用酒類致不能安全駕駛動力交通工具而駕駛犯
    行部分，雖未經檢察官起訴，惟此部分與起訴部分有連續犯關係，為起訴效力所
    及（即移送併辦部分），本院自得併予審理。
據上論斷，應依刑事訴訟法第二百九十九條第一項前段、刑法第二條第一項前段、第
三百二十條第一項、第一百八十五條之三、第四十一條第一項，罰金罰鍰提高標準條
例第一條前段、第二條，判決如主文。
中      華      民      國    九十      年      三      月      六      日
                                        臺灣高雄地方法院交通法庭
                                            法    官  張 維 君
右正本證明與原本無異。
如不服本判決，應於判決送達後十日內，向本院提出上訴狀。
                                            書 記 官  趙 美 玲
中      華      民      國    九十      年      三      月      六      日
附錄本案論罪科刑法條：
刑法第三百二十條第一項：
意圖為自己或第三人不法之所有，而竊取他人之動產者，處五年以下有期徒刑、拘役
或五百元以下罰金。
第一百八十五條之三：
服用毒品、麻醉藥品、酒類或其他相類之物，不能安全駕駛動力交通工具而駕駛者，
處一年以下有期徒刑、拘役或三萬元以下罰金。


司法院資訊處製作；財團法人民間司法改革基金會備份。
